【裁判字號】    95,裁,525
【裁判日期】    950317
【裁判案由】    勞保
【裁判全文】
最  高  行  政  法  院  裁  定
                                     95年度裁字第00525號
上  訴  人  乙○○
法定代理人  丙○○
被 上訴 人  勞工保險局
代  表  人  甲  ○
上列當事人間因勞保事件，上訴人不服中華民國93年8月12日臺
北高等行政法院92年度訴字第4511號判決，提起上訴。本院裁定
如下：
    主  文
上訴駁回。
上訴審訴訟費用由上訴人負擔。
    理  由
一、按對於高等行政法院判決之上訴，非以其違背法令為理由，
    不得為之，行政訴訟法第242條定有明文。同法第243條第1
    項規定，判決不適用法規或適用不當者，為違背法令；而判
    決有第243條第2項所列各款情形之一者，其判決當然違背法
    令。又提起上訴，應以上訴狀表明上訴理由並應添具關於上
    訴理由之必要證據，復為同法第244條第1項第4款及第2項所
    明定。準此，當事人提起上訴，如以原審判決有行政訴訟法
    第243條第1項不適用法規或適用不當為理由時，其上訴狀應
    有具體之指摘，並揭示該法規之條項或其內容；如以原審判
    決有第243條第2項所列各款情形之當然違背法令為理由時，
    其上訴狀應揭示合於該款之事實。如上訴狀未依此項方法表
    明，或其所表明者，顯與上開法條規定之情形不相合時，即
    難認為已對原審判決之違背法令有具體之指摘，其上訴自難
    認為合法。
二、本件上訴人係由統一企業股份有限公司申報參加勞工保險之
    被保險人，因罹患缺氧性腦病變致殘，於民國91年8月22日
    檢具行政院衛生署臺中醫院91年7月23日開具之勞工保險殘
    廢診斷書，向被上訴人申請職業傷害殘廢給付，經被上訴人
    核定其殘廢程度符合勞工保險殘廢給付標準表第6項第2等級
    ，發給1,500日職業傷病殘廢給付計新台幣（下同）1,740,0
    00元。上訴人之法定代理人不服，向勞工保險監理委員會申
    請審議，經該會審議駁回。上訴人不服，循序提起行政訴訟
    ，請求（一）訴願決定、審議審定及原處分均撤銷。（二）
    被上訴人應作成核定被保險人乙○○為第五障害項目第一等
    級殘廢之處分。（三）被上訴人應給付上訴人348,000元及
    自91年9月2日（被上訴人收受上訴人申請書之後10日）起，
    至清償日止，按年息百分之5計算之利息。經原審判決駁回
    。
三、上訴意旨略以：上訴人於92年10月9日自行前往行政院衛生
    署豐原醫院複檢，結果略以：四肢肌力程度為一、完全無行
    動能力、攝食完全需人餵食、大小便情形完全無法自理．．
    ．證明上訴人其維持生活之日常活動，全待他人扶助，而非
    生活活動之一部須他人輔助。原審判決僅以其診斷書之記載
    內容，認定上訴人之殘廢情況符合勞工保險殘廢給付標準表
    第6項第2等級，而非第1等級，讓上訴人受不利益之判決，
    已屬不當。況參照原審90年度訴字5601號判決可知，其當事
    人不用經常臥床，尚屬行動自如，且不用借助外力周密照護
    ，即屬第2等級1,000日之殘廢給付，而本案上訴人完全無法
    行動，被上訴人亦判斷為第2等級，兩相比較，可知原審判
    決，更有違誤云云。
四、經核原審判決對上訴人於91年8月22日向被上訴人申請職業
    傷害殘廢給付時之殘廢程度，僅符合勞工保險殘廢給付標準
    表第6項第2等級，其經治療復健後，已有慢慢進步情形，肌
    力甚至可達三、四分，與醫學上所謂植物人狀態有別，被上
    訴人認定應發給1,500日職業傷病殘廢給付，並無違誤，至
    上訴人所舉原審另案90年度訴字第5601號判決，與本件案情
    互異，無援引適用餘地等情，業已說明明確，上訴理由無非
    對原審認定事實及證據取捨之職權行使，指摘其為不當，並
    未具體表明原審判決違背何項法令、不適用法規或如何適用
    不當之具體情事，其上訴為不合法，應予駁回。
五、依行政訴訟法第249條第1項前段、第104條、民事訴訟法第9
    5條、第78條，裁定如主文。
中    華    民    國    95    年    3     月    17    日
                  第三庭審判長法  官  趙  永  康
                              法  官  鄭  淑  貞
                              法  官  侯  東  昇
                              法  官  黃  淑  玲
                              法  官  林  文  舟
以  上  正  本  證  明  與  原  本  無  異
中    華    民    國    95    年    3     月    17    日
                              書記官  莊  俊  亨


司法院資訊處製作；財團法人民間司法改革基金會備份。
